【裁判字號】    89,訴,856
【裁判日期】    890809
【裁判案由】    槍砲彈藥刀械管制
【裁判全文】
臺灣板橋地方法院刑事判決                          八十九年度訴字第八五六號
    公  訴  人  臺灣板橋地方法院檢察署檢察官
    被      告  丁○○
右列被告因槍砲彈藥刀械管制條例案件，經檢察官提起公訴（八十九年度偵字第二八
六四、四三一八號），本院判決如左：
    主  文
丁○○未經許可持有子彈，累犯，處有期徒刑肆月，併科罰金新台幣壹萬元，罰金如
易服勞役，以銀圓佰元即新台幣玖佰元折算壹日。扣案之改造子彈貳顆沒收。又未
經許可持有可發射子彈具有殺傷力之改造玩具手槍，累犯，處有期徒刑壹年肆月，併
科罰金新台幣肆萬元，罰金部分如易服勞役以銀圓參佰元即新台幣玖佰元折算壹日，
扣案改造玩具手槍壹把（槍枝管制編號00000000000號）、改造子彈參顆
均沒收。應執行有期徒刑壹年陸月，併科罰金新台幣伍萬元，罰金如易服勞役，以
佰元折算壹日。扣案之改造玩具手槍壹把（槍枝管制編號00000000000號
）、改造子彈共伍顆均沒收。
    事  實
一、丁○○曾於民國八十七年四月間，因違反槍砲彈藥刀械管制條例案件，經本院判
    處有期徒刑一年二月，併科罰金十萬元及宣告刑後強制工作三年確定，甫於八十
    八年七月二十三日縮刑期滿執行完畢，猶不知悔改，復未經許可，於八十八年十
    二月間，自綽號「阿志」之成年男子處取得有殺傷力之改造子彈三顆，並在臺北
    縣板橋市○○路二五Ｏ巷一Ｏ六號四樓無故持有之，嗣經警方於八十九年二月一
    日二十三時五十分許，在上址查獲，並扣得改造子彈三顆（嗣經鑑驗時試射一顆
    ）。丁○○又另行起意，並未經許可，於八十九年二月十九日十五時許，在臺北
    縣板橋市○○路十九號前，自綽號「賴皮」之不詳姓名年籍之人處，取得並無故
    持有可發射子彈具有殺傷力之改造貝瑞塔手槍一支（槍枝管制編號000000
    00000號）及改造子彈五顆，嗣於數分鐘即在上址遭警查獲，並扣得改造貝
    瑞塔手槍一支及子彈五顆（嗣經鑑驗時試射二顆）等物。
二、案經臺北縣警察局土城分局及海山分局分別報請臺灣板橋地方法院檢察署檢察官
    偵查起訴。
    理  由
一、右揭時地未經許可持有可發射子彈具殺傷力之改造玩具手槍及子彈經警查獲之事
    實，業據被告丁○○於偵審中供承不諱，並經證人即承辦本案之員警甲○○、乙
    ○○於本院審理中到庭證述查獲被告持有上開槍彈之情形等情明確，復有扣案之
    改造玩具手槍一把（槍枝管制編號00000000000號）、子彈共計八顆
    等物扣案可資佐證，而上開槍彈經送請內政部警政署刑事警察局鑑驗結果，該手
    槍係仿BERETTA廠半自動手槍製造之金屬玩具手槍（槍枝管制編號000000
    00000號）換裝土製金屬槍管改造而成之改造手槍，機械性能良好，可擊發
    適用之子彈，認具殺傷力，而送鑑子彈認均係玩具槍彈殼加裝金屬彈丸（其中五
    顆直徑約五ｍｍ、三顆直徑約四．五ｍｍ）改造而成之改造子彈，經採樣共三顆
    均可擊發，認均具殺傷力，有該局八十八年二月十二日及同年三月十三日刑鑑字
    第一五六四０、二八八九００號鑑驗通知書各一紙附卷足稽。雖被告於本院審理
    中另辯稱：伊於前開第二次經警查獲持有之槍彈，是伊向綽號「賴皮」購買安非
    他命時，「賴皮」交給伊的，當時「賴皮」是交給伊一個手提袋，伊尚未打開就
    遭警方查獲，伊並不知道裡面有槍彈，亦無持有之意思云云。惟查，訊據證人即
    查獲本案之員警乙○○則於本院審理中到庭證稱：「當時我們看到他（指被告）
    時他拿壹個手提袋，他拿壹個手提袋在走路，因為我們之前抓過他，當天因為剛
    要回派出所，覺得他可疑，所以過去盤查，我們沒有看到其他的人把袋子交給他
    ，也沒有看到其他的夥伴」、「筆錄（有關賴皮交付手提袋給被告一節之警訊筆
    錄）是依照被告陳述的來寫，但是查獲時現場並沒有看到其他的人」等語明確，
    足見，上開改造之槍彈於前揭時地經警查獲當時，業在被告實力支配範圍內而為
    被告所持有等情，實堪認定。又手提袋內置有改造之手槍及子彈，其重量與單純
    放置安非他命之情形顯有差異，被告收受該手提袋應無不知手提袋內置有改造槍
    彈之理，況被告既係向「賴皮」購買安非他命，又豈有在不知情之情形下收受上
    開改造槍彈之理，由是足見，被告辯稱伊並不知道查獲手提袋內置有前開改造槍
    彈，亦無持有之意思云云，尚屬事後卸飾之詞，並無可採。又本件事證已臻明確
    ，被告猶聲請傳喚證人丙○○，經核已無必要，被告犯行，洵堪認定。
二、核被告所為，係犯槍砲彈藥刀械管制條例第十一條第四項、第十二條第四項之未
    經許可持有可發射子彈具殺傷力之改造玩具手槍、子彈罪，又被告於第二次持有
    改造玩具手槍及子彈之犯行，係以一持有行為，同時觸犯上開二項罪名，為想像
    競合犯，應從一重之未經許可持有可發射子彈具殺傷力之改造玩具手槍罪處斷。
    被告先後二次分別未經許可持有改造手槍及持有改造子彈犯行之間，犯意各別，
    行為互殊，應予分論併罰。被告曾於八十七年四月間，因違反槍砲彈藥刀械管制
    條例案件，經本院判處有期徒刑一年二月，併科罰金十萬元及宣告刑後強制工作
    三年確定，甫於八十八年七月二十三日縮刑期滿執行完畢，有台灣高等法院檢察
    署刑案紀錄簡覆表在卷可稽，其於有期徒刑執行完畢，五年以內再犯本件有期徒
    刑以上之罪，為累犯，依刑法第四十七條規定加重其刑。爰審酌被告之前科素行
    、犯罪之動機、目的、持有可發射子彈具殺傷力之槍彈，對社會秩序及安寧之影
    響，及其犯罪之手段、犯罪後之態度等一切情狀，量處如主文所示之刑及併科罰
    金，並諭知罰金部分易服勞役之折算標準，及定其應執行之刑，以資懲儆。又依
    槍砲彈藥刀械管制條例第十九條第一項雖規定：「犯第七條、第八條、第十條、
    第十一條、第十二條第一項至第三項、第十三條第一項至第三項之罪，經判處有
    期徒刑者，應於刑之執行完畢或赦免後，令入勞動場所，強制工作，其期間為三
    年」，惟被告持有之上開槍彈，並未持以犯案，且所查扣之槍枝僅係可發射子彈
    之改造玩具手槍，較之制式槍械，其社會危險性尚非重大，依憲法比例原則之精
    神，本院認尚無對被告宣告強制工作之必要，爰參酌大法官會議釋字第四七一號
    解釋之意旨，不另為強制工作之諭知，併予敘明。
三、扣案改造玩具手槍一把（槍枝管制編號00000000000號）、改造子彈
    共五顆係違禁物，爰依法宣告沒收，至其餘扣案具殺傷力之改造子彈共三顆，業
    於鑑驗時經試射而失其違禁物之性質，爰不另為沒收之諭知，附予敘明。
據上論斷，應依刑事訴訟法第二百九十九條第一項前段、槍砲彈藥刀械管制條例第十
一條第四項、第十二條第四項，刑法第十一條前段、第五十五條、第四十七條、第四
十一條第五款、第七款、第四十二條第二項、第三十八條第一項第一款，罰
金罰鍰提高標準條例第二條，現行法規所定貨幣單位折算新台幣條例第二條，判決如
主文。
本案經檢察官陳銘祥到庭執行職務。
中      華      民      國    八十九    年      八      月      九      日
                              臺灣板橋地方法院刑事第二庭
                                  法  官  林  春  長
右正本證明與原本無異
如不服本判決應於送達後十日內向本院提出上訴狀
                                  書記官  邱  美  龍
中      華      民      國    八十九    年      八      月    十一      日
附錄本案論罪科刑法條全文：
槍砲彈藥刀械管制條例第十一條第四項、第十二條第四項
槍砲彈藥刀械管制條例第十一條第四項：
未經許可，製造、販賣或運輸第四條第一款所稱其他可發射金屬或子彈具有殺傷力之
各式槍砲者，處五年以上有期徒刑，併科新臺幣一千萬元以下罰金。
未經許可，轉讓、出租或出借前項所列槍砲者，處三年以上十年以下有期徒刑，併科
新臺幣七百萬元以下罰金。
意圖供自己或他人犯罪之用，而犯前二項之罪者，處無期徒刑或七年以上有期徒刑，
併科新臺幣一千萬元以下罰金。
未經許可，持有、寄藏或意圖販賣而陳而列第一項所列槍砲者，處一年以上七年以下
有期徒刑，併科新臺幣七百萬元以下罰金。
第一項至第三項之未遂犯罪之。
槍砲彈藥刀械管制條例第十二條第四項
未經許可，製造、販賣或運輸子彈者，處一年以上七年以下有期徒刑，併科新臺幣五
百萬元以下罰金。
未經許可，轉讓、出租或出借子彈者，處六月以上五年以下有期徒刑，併科新臺幣三
百萬元以下罰金。
意圖供自己或他人犯罪之用，而犯前二項之罪者，處三年以上十年以下有期徒刑，併
科新臺幣七百萬元以下罰金。
未經許可，持有、寄藏或意圖販賣而陳列子彈者，處五年以下有期徒刑，併科新臺幣
三百萬元以下罰金。
第一項至第三項之未遂犯罰之。


司法院資訊處製作；財團法人民間司法改革基金會備份。
